【裁判字號】    99,上訴,755
【裁判日期】    990526
【裁判案由】    妨害性自主罪
【裁判全文】
臺灣高等法院臺中分院刑事判決         99年度上訴字第755號
上  訴  人
即  被  告  乙○○
上列上訴人因妨害性自主罪案件，不服臺灣南投地方法院98年度
審訴字第420號中華民國99年3月15日第一審判決（起訴案號：臺
灣南投地方法院檢察署98年度偵字第314號），提起上訴，本院
判決如下：
    主    文
上訴駁回。
    犯罪事實
一、乙○○與甲○（代號：0000-0000，民國82年9月生，真實姓
    名、年籍詳卷）於97年3月間某日，透過網路遊戲認識後，
    交往成為男女朋友。甲○與乙○○相識之初，即告訴乙○○
    其就讀國中3年級，係15歲女子，乙○○明知甲○為14歲以
    上未滿16歲之女子，竟仍分別基於與甲○性交之犯意，而於
    下列時、地與甲○為合意性交：
  (一)於97年4月2日21時許，在南投縣草屯鎮○○街「○○公園」
    ，其所駕駛之車牌號碼3451-○○號自小客車內，經徵得甲
    ○同意後，先撫摸、親吻甲○之臉頰、耳朵後，褪去甲○及
    自己之衣褲，將其生殖器插入甲○陰道內，以此方式，對甲
    ○為性交行為1次。
  (二)又於97年10月底某日，在乙○○位於高雄縣大寮鄉○○村○
    ○路41之14號住處3樓房間內，經徵得甲○同意後，將其生
    殖器插入甲○陰道內，對甲○為性交行為1次。嗣於97年8月
    底，乙○○攜同甲○前往醫院檢查後，發現甲○懷孕，告知
    甲○之母（代號：0000-0000B，真實姓名、年籍詳卷），雙
    方曾論及婚嫁，因故未成，報警處理，而查悉上情。
二、案經甲○及甲○之母訴由南投縣政府警察局草屯分局報告臺
    灣南投地方法院檢察署檢察官偵查起訴。
    理  由
一、證據能力部分：
    按除被告所犯為死刑、無期徒刑、最輕本刑為3年以上有期
    徒刑之罪或高等法院管轄第一審案件者外，於刑事訴訟法第
    273條第1項程序進行中，被告先就被訴事實為有罪之陳述時
    ，審判長得告知被告簡式審判程序之旨，並聽取當事人、代
    理人、辯護人及輔佐人之意見後，裁定進行簡式審判程序。
    為該法第273條之1第1項所明定；而簡式審判程序，貴在審
    判程序之簡省、便捷，故調查證據程序宜由審判長便宜行事
    ，以適當之方法行之即可。是簡式審判程序中關於調查證據
    之程序，亦予簡化，關於證據調查之次序、方法之預定、證
    據調查請求之限制、證據調查之方法、證人、鑑定人之詰問
    方式等，均不須強制適用一般審判程序之規定。又因被告對
    犯罪事實不爭執，可認定被告並無行使反對詰問權之意，因
    此有關傳聞證據之證據能力限制，亦無庸適用。刑事訴訟法
    乃增訂第273條之2規定：「簡式審判程序之證據調查，不受
    第159條第1項、第161條之2、第161條之3、第163條之1及第
    164條至第170條規定之限制」。本件原審依上開規定適用簡
    式審判程序，是其判決所採用之證據，均不受傳聞證據證據
    能力之限制，且上訴人即被告乙○○於本院審理中對犯罪事
    實亦表認罪，對下列所採用之供述等證據並同意作為證據方
    法（本院卷第30頁），可認定上訴人即被告乙○○並無行使
    反對詰問權之意，本院判決下列所採用之證據，均有證據能
    力。
二、訊據上訴人即被告乙○○（下稱被告）於本院就上揭犯罪事
    實坦承不諱，其上訴理由僅是認原審判決太重云云（本院卷
    第14頁、第29頁背面、第49頁）。查被告於偵查、原審及本
    院對上開犯罪事實均坦承自白（見偵查卷第5、6、25頁、原
    審卷第22、43、120頁、本院卷上揭頁次），核與證人即告
    訴人甲○於警詢、偵訊中證述之情節相符（見偵查卷第8、1
    9、20頁），並經證人即甲○之父於警詢中證述：甲○已懷
    有身孕等語明確（見偵查卷第12頁），復有性侵害案件被害
    人代號與真實姓名對照表2紙、佑民醫療社團法人佑民醫院
    診斷證明書1紙附卷可憑（附於偵查卷第13頁密封袋中），
    足認被告上開自白應與事實相符。本件事證明確，被告犯行
    堪以認定，應依法論科。
三、論罪科刑：
  (一)查被告自承與甲○於網路上相識之初，甲○即告知就讀國中
    3年級，僅有15歲一事（見偵查卷第5頁背面、原審卷第45頁
    ），是被告明知甲○為14歲以上未滿16歲之人，而仍與之為
    性交行為，核其所為，係犯刑法第227條第3項之對於14歲以
    上未滿16歲之人為性交罪。
  (二)被告所犯上開2罪間，犯意各別，行為互異，應予分論併罰
    。
  (三)被告所犯刑法第227條第3項之罪，係對被害人為14歲以上未
    滿16歲之少年所設之特別處罰規定，依兒童及少年福利法第
    70條第1項但書之規定，無庸再依兒童及少年福利法第70條
    第1項前段規定加重其刑之必要，併此敘明。
  (四)原審法院因認被告之罪證明確，適用刑法刑法第227條第3項
    、第51條第5款等規定，並審酌被告並無前科犯行，而被告
    雖與告訴人甲○達成和解，並有調解成立筆錄1紙附卷，惟
    被告於調解成立後，迄今從未給付調解金額予被害人，業據
    被告自承在卷，且被告於調解成立後，對被害人避不見面，
    顯見其並無悔意，犯後態度不佳，被告為一智識正常之成年
    男子，然甲○當時僅為國中生，對於性自主決定權未臻成熟
    ，被告猶與之發生性行為，且使甲○懷有身孕，對於甲○之
    身心正常發展已造成不良影響等一切情狀，就其2次犯行均
    量處有期徒刑7月，並定應執行刑有期徒刑1年等情核無違誤
    ，量刑亦屬妥適。被告上訴認原審量刑過重，其上訴為無理
    由，應予以駁回。
據上論斷，應依刑事訴訟法第368條，判決如主文。
本案經檢察官丙○○到庭執行職務。
中    華    民    國    99    年    5     月    26    日
            刑事第五庭  審判長法  官  趙  春  碧
                              法  官  林  宜  民 
                              法  官  賴  恭  利
上列正本證明與原本無異。
如不服本判決應於收受本判決後10日內向本院提出上訴書狀，其
未敘述上訴理由者，並得於提起上訴後10日內向本院補提理由書
狀（均須按他造當事人之人數附繕本）「切勿逕送上級法院」。

                              書記官  林  育  萱
                               
中    華    民    國    99    年    5     月    26    日

司法院資訊處製作；財團法人民間司法改革基金會備份。
